---
title: "LittleLight 2"
author: "Joy"
date: "2019-03-14"
comment: true  # 文章是否開放留言
isRmd: true
tags: ['lope']  # 文章 tag
mysite: /joychiang/
---

```{r setup, include=FALSE}
knitr::opts_chunk$set(
	echo = TRUE,
	message = FALSE,
	warning = FALSE,
	comment = "#>"
)
```

## 前情提要

這個 Microblog 預計要寫滿 18 篇（咦，這是一個長大成人的概念嗎？ＸＤ），這是第二篇而已，再次提醒我自己：  
1. 這是一個自己開燈照亮前方一小段路的學習紀錄，輕鬆寫、用心記，好玩很重要。  
2. 上一週我費勁、苦心地熬了一個夜晚，也沒有熬出什麼厲害的 code ，很挫折但是也發現很多以前都不知道的資料結構差異，我覺得很有收穫。  
3. 每次只能走一小小步，不要被自己打敗。  

## 目標介紹

**主要提問：這些年來大家是否對語言學的了解多更多了呢？  **  
回應方法之一：分析歷年語奧報名表中必答題「_請用幾句話形容你/妳對語言學的瞭解_」的資料。  

**資料特性**  
這道必答題的回覆型式很多元，包含完整語句、口語用句、短語（成語）、其他外文等表達，簡短的句子居多，不一定會有標點符號。



## 第二小步

根據第一篇文章中可以進步的地方的第一小點，這次將使用停用字表來讓斷詞的結果更好看一點。  
**可預期的結果為「的」字將不會出現，第一高頻詞應為「語言」。**  


```{r }
#讀取原始資料
comling <- read.csv(file = 'com_ling.csv')

#認識原始資料結構
str(comling)


```


```{r}
#將 Factor 轉為 chr.  
comling[] <- lapply(comling, as.character)

#確認資料的結構組成
str(comling)

#準備使用jiebaR斷詞
library(jiebaR)

#定義分詞引擎，在這邊就先加入停用字表
segger <- worker(stop_word = "stopword.txt")

#確認停用字表檔案正確
segger

#進行斷詞（將 char. 轉為 Strings 方能進行）
newseg <- segger[toString(comling)]

#建立詞頻表
comling_nostop <- as.data.frame(sort(table(newseg), decreasing = T))

#變為較易讀的網頁呈現方式＿thanks to Yongfu
rmarkdown::paged_table(comling_nostop[1:120,])
```


## 再回頭看看資料

看看這個詞頻表，第一個詞並不是「的」字。目標達成！！！ ：）  
不過再看看這個詞表的前十個高頻字，竟然有英文字母！！！！！！！而且是 n ？ 好奇怪啊～～～  
...下一個目標就直接訂為清除英文字好了...  

我覺得似乎可以透過詞頻高的詞來組織中學生們對於語言學的理解與想像，有點像關鍵字的作用，只是中學生們可能還不是很懂一些術語或行話，也許是很接近語言學的平凡人格的，更可親、可理解。   
這樣說來，倒是有點好奇：不知道語言學領域的人會怎麼回答這題？  


## 學習筆記
真的在動手寫 code 時才會發現原來自己懂得那麼少、腦袋那麼不夠用...  
**因此～更應該要寫筆記、常練習啊！！！！！！！**  
以下紀錄一下自己發現的不懂的地方與理解或發現，希望以後還是會記得： 

1. 在處理停用字表的時候發現，即使檔案命名為 .txt ，還是有無法運作的狀況。我想到之前在 Lope 的 python 的讀書會中有提過這樣的情況，後來我打開編輯器重新貼上停用字表內容並另存新檔，就解決了這個問題。    

2. 因為讀檔後的資料無法進行斷詞，直覺地使用了 str() ，但發現 Ｒ 跟 Python 不一樣之處： str() 這個函數，可以直接去看物件的結構組成。（覺得很方便）因此使用了 mode() 去挖它的資料型態。  

3. 在斷詞的時候，發現了原來 string 和 character 是不一樣的東西！character 是基本資料型態之一， string 則是一個由 character 構成的 vector 。因此，有一個函數名為 toString() ，功能有點像 as.character() + paste() 結合，可以將各種向量轉為 string 。     





