---
title: "LittleLight 1"
date: "2019-03-07"
author: "Joy"
mysite: /joychiang/
isRmd: true
tags: ['lope']
comment: true
output: html_document
---

```{r setup, include=FALSE}
knitr::opts_chunk$set(
	echo = TRUE,
	message = FALSE,
	warning = FALSE
)
```



為什麼夜深了還不回家？

雨下得唏哩嘩啦，風吹得窗戶哐哐響，屋頂上不斷地大珠小珠落玉盤...這種時刻~~城市裡的每一位路人都想快點回家。  
路人把自己塞進被窩裡，取暖；閒得發慌就開始每分無聊時刻的日常，滑滑手機、追追劇；餓了可以勉強抱著一團溫暖煮泡麵去，在迷濛的香氣與蒸氣中祭一下五臟廟；累了就乖乖閉眼睡去，睜眼又是嶄新的一天！   
像這樣直接啟動休假模式，人生快意得很～ 不過...  

**這路人不走在一般道路上，正坐在一處聽風聽雨的小地方，思考著資料科學的問題。    **  
**這路人不是往家裡鑽，走上一條從來沒有想過的嘗試，問了自己一個關於怎麼寫一個資料科學的小品文章的問題。**    

於是乎，這路人深夜了還不回家。   
他心裏暗暗下了一句：「今天不寫出來，明天根本寫不出來。」  恰恰與我(們)一模模一樣樣。  

PS: 我還是寫到半夜啊...

#### 下筆之前先做功課

從各種端不上檯面的人生經驗與教訓來看，可以的話「先做功課」會是很好的。

由於不知道究竟要寫什麼，下筆下得很痛苦，有一個大的概念還是覺得自己的點子弱爆，更下不了筆、動不了手、寫不出code。如果蟹老闆說的是真的，那...至少我還可能可以寫文章，小品的那種。那麼小品文到底是什麼？ （下文引自維基百科）

> _小品文是種散文的流派，其內容經常是在生活中，作者經過深思而傳達給讀者的訊息，內容題材不限，所傳達的道理或想法也沒有限制。其特色是以深入淺出、簡明生動的筆法，描述或議論一些事理。 _

讀完立刻覺得這不適合我。

>  _特點主要是通過事實和藝術形象來表現思想內容，議論較少，敘述、描寫或抒情成分較多，以幽默的方式和喜劇性的情節，活潑、輕鬆的語言，給人一種揭露性的笑，並使人在笑過之後，看到問題的實質，發人深思。_

但是，少議論、描述或抒情成分較多、輕鬆、活潑、笑，這些倒是我可以辦到的。  


## 開一小道 * 

想了老半天，想了一長串，不如就動手試試看。每次踩一小步，就算很醜，一點一滴就會變成小小的一大步！  
大當家跟掌櫃的都沒有給跑堂的設大限了，只要跟資料科學、語言學相關而且有寫到 code 就可以是嗎？  
那我可要寫好玩的，會看到自己進步與努力的東西，自己開一條小道去未來。  
同時我也很期待大家會開出什麼  ：）

***

在我生命中，現在的大環境有著比過去二十年更多的資料，資料也相對更容易取得與分析。我覺得 Sean 上一堂的導論分享很有道理，得到很多資料確實有很多可以玩的，但是也很容易沉到資料的大海底、落到資料分析的大缽中。  

**_要去哪裡呢？_**  

雖然統計可能無法完美解決一切疑問，但作為一門發展長久且關心由樣本資料合宜推估到完美(假想)母群的一門學科，它的思維與作法是值得瞭解與實際嘗試的。或許我們能有的資料總有分析、詮釋的侷限，但我們解決疑問的方法、思考的問題與好奇的想像可以是無限的！（我覺得人總是有辦法去觸類旁通點什麼的）

## 觀察擁有的資源與目標
放眼可觸及的資源與資料中，我覺得最能引起我興趣的是跟語奧有關的資料。因為兼差工作的關係，加上國際教育背景的影響，這類的資料總是能吸引我。來到語言所，在學習 R 與 Python 等相關知識與技能之後，我深深覺得掌握資料可以掌握很多事情。而且不只文字資料，連以前只想離得遠遠的數據資料也越來越有魔力了。因此，我這第一篇文章就這麼跟語奧掛勾啦！

## 提出覺得有趣的、關心的問題
今年語奧的報名人數有了翻倍的提升，2016 年最剛開始的時候已有 86 人到考，但我從沒想過到考人數會突破 200 。當年那個很少人知道的競賽，現在是不是有越來越多人知道了呢？還是只是在語言學自己的領域與同溫層中發酵著？真的有更多人對語言學感興趣嗎？能夠再做些什麼來提供更多人、更多的接觸機會嗎？這一切是怎麼發生的？...問題好像可以一直不斷地冒出來。在這麼多的問題中，我最想知道： **這些年來大家是否對語言學的了解多更多了呢？**  

## 解決提問的方法之一
扣著這個問題，配上手邊可以找到的資料，我覺得可以由「對語言學的瞭解分享」看語言學被理解的樣貌。  
由於 coding 需要複習一下，所以我就先做一個小的練習：讀取文字資料並製作詞頻表，之後會慢慢加入更多東西。  

#### 第一小步：製作詞頻表
```{r pressure}
comling <- read.csv(file="com_ling.csv", header = T)
all_com <-as.character(lapply(comling, toString))

library(jiebaR)
#定義分詞引擎
seg <- worker()
#斷詞
all_com_seg <- seg[all_com]
#詞頻表
all_com_list <-as.data.frame(sort(table(all_com_seg), decreasing = T))
rmarkdown::paged_table(all_com_list[1:50,])
```

#### 可以進步的第一小步
首先，恭喜我自己終於放下心防使用了 lapply ！感覺到可以寫出簡潔的 code 是非常舒服的一件事情！值得努力。接下來是自己覺得可以進步的地方：  

1. 可以把詞頻表再清一下  
2. 可以分年呈現  

第二小步就是試圖對這些結果做比較，看看個年度的分享內容差異等。或許可以有些自己想的假說，再用資料做驗證。

## 花開有其時
其實從構思主題到實作而後書寫真的很磨人，真的是一個好的鍛鍊。過程中的思考、認識自己的脾性、放下完美的堅持與維持興趣、用三腳貓功夫去實作、拆解每一個過程與步驟、練習搭建合理的推論與架構...等，好多挫折、好多收穫、好多成就。  
沒有很難，只是有點挑戰。一定不會很容易，但是依然可以去努力。  
在環境存在支持足夠的時候，花開有其時，碩果必可期。




